臺灣桃園地方法院交通事件裁定　　　　 96年度交聲字第370號
原處分機關　交通部公路總局新竹區監理所中壢監理站
異　議　人
即受處分人　甲○○
上列異議人即受處分人因違反道路交通管理處罰條例案件，對於
交通部公路總局新竹區監理所中壢監理站中華民國96年6 月23日
所為之壢監裁字第53-DP0000000號（原舉發案號：ＤP0000000號
）聲明異議，本院裁定如下：
    主  文
異議駁回。
    理  由
一、原處分意旨略以：異議人即受處分人甲○○於民國95年7 月
    2 7 日上午11時40分許駕駛之3C-9875 號自用小客車行經桃
    園縣中壢市○○路138 號前與乙○○騎乘KGC-478 號普通重
    型機車發生事故，因有超車時未保持適當間隔及違反道路交
    通安全規則肇事致人受傷之違規行為，爰依道路交通管理處
    罰條例第47條第3 款、第61條第3 項、第63條之規定裁處罰
    鍰新台幣（下同）1,200 元，並依第63條記違規點數4 點。
二、聲明異議意旨略以：本件車禍是當時對方騎車偏向快車道導
    致碰撞，事後警員才到醫院瞭解狀況，且並無當時現場舉證
    和畫線，事後也並未送交通鑑定云云。
三、按汽車超車時，超越時應於前車左側保持半公尺以上之間隔
    超過，道路交通安全規則第101 條第5 款中段訂有明文。又
    汽車駕駛人超車時，未保持適當之間隔，處1,200 元以上2,
    400 元以下之罰鍰；汽車駕駛人駕駛汽車違反道路交通安全
    規則，因而肇事致人受傷者，記違規點數3 點；汽車駕駛人
    有道路交通管理處罰條例第47條第3 款者，除依原條款處罰
    鍰外，並記違規點數1 點，道路交通管理處罰條例第47條第
    3 款、第61條第3 項、第63第1 項第1 款分別定有明文。
四、經查：
（一）異議人即受處分人甲○○於95年7 月27日上午11時40分許
      駕駛之3C-9875 號自用小客車行經桃園縣中壢市○○路
      138 號前與乙○○騎乘KGC-478 號普通重型機車發生事故
      ，且證人乙○○因本件車禍而左手受傷，為異議人所是認
      ，此部分之事實自可認定。
（二）就本件車禍事故發生情形，異議人於警詢時供稱：伊當時
      發現對方時距離約50公尺，伊由士校往龍岡圓環方向，行
      駛龍東路快車道上，看見前方有1 輛機車，伊就往內線行
      駛（往左邊靠），伊就聽到撞擊，伊車左後車門板金刮痕
      ，第1 次撞擊部位為後車門等語；於本院調查時稱：當時
      乙○○騎機車在伊右前方30公尺，伊就往內側切，伊開車
      過去，從後照鏡看到乙○○倒地，就是乙○○在伊車子右
      前方，伊從左邊超車到乙○○前面去，伊開過去後才在後
      照鏡發現乙○○倒地等語；證人乙○○於警詢時證稱：當
      時伊由士校往龍岡圓環方向，行駛龍東路，突然伊左後方
      有1 輛車撞到伊，伊就人車倒地等語；於本院調查時證稱
      ：伊當時騎機車到龍岡國中大門口，異議人從伊後面撞過
      來，撞到伊，伊到倒地了，異議人是撞到伊，沒有撞到伊
      摩托車等語，是依異議人及證人乙○○所述，堪認本件車
      禍係於異議人駕車超越證人乙○○騎乘之機車時所發生。
      又證人乙○○於警詢及本院調查時，始終堅稱異議人車輛
      超車時確有撞及其身體之情，查證人乙○○與異議人並無
      怨隙，而本件與異議人已達成和解，亦未提出告訴，實無
      惡意誣陷異議人之理，是本件異議人駕車超越證人乙○○
      騎乘之機車時，確因撞及當時騎乘機車之證人乙○○身體
      ，導致證人乙○○人車倒地而受傷，則依本件車禍當時，
      異議人與證人乙○○係同向行駛，其行駛動向為證人乙○
      ○機車在右前方而異議人車輛在左後方，異議人駕車超越
      證人乙○○騎乘之機車時，撞及當時騎乘機車之證人乙○
      ○身體而肇事，堪認異議人確有超車時未保持適當之間隔
      之違規事實。又本件經本院送請台灣省桃園縣車輛行車事
      故鑑定委員會鑑定肇事因素，經該會鑑定結果，認「一、
      甲○○駕駛自小客車，超越右前方重機車疏未與其保持安
      全間隔，為肇事原因。二、乙○○騎乘重型機車，無肇事
      因素。」有台灣省桃園縣區車輛行車事故鑑定委員會96年
      9 月4 日桃縣鑑字第960483號函檢附之鑑定意見書在卷足
      憑，亦與本院前揭認定相同。
（三）異議人雖以前詞置辯，惟如前所述，汽車超車時，超越時
      應於前車左側保持半公尺以上之間隔超過，道路交通安全
      規則第101條第5款中段訂有明文，異議人自應遵守上開規
      定，謹慎駕車，以維行車安全及避免危險發生，本與前車
      （本件即證人乙○○騎乘之機車）當時行駛位置無涉，是
      縱如異議人所述證人乙○○騎車有偏向快車道之情，亦不
      得以此解免其超車時應盡之注意義務（即超越時應於前車
      左側保持半公尺以上之間隔超過）。又異議人於本院調查
      時又一度辯稱：證人乙○○騎車不是很穩，有時往外面一
      點點，有時回來一點點，就是會有一點點左右、左右的情
      況等語，惟此節為證人乙○○於本院調查時所否認，再綜
      觀卷附異議人於遭開單舉發時向監理站所提出之陳述單及
      本件聲明異議狀，從未提及此節，異議人於本院調查時突
      以此節置辯，自難採信。是異議人上開所辯，顯係卸責之
      詞，不足採信。
五、綜上，本件原處分機關認異議人上開違規事實明確，而依
    道路交通管理處罰條例第47條第3款、第61條第3項、第63第
    1項第1款裁處罰鍰1,200元，並記違規點數4點，核無違誤。
    本件異議人聲明異議，為無理由，應予駁回。
據上論斷，應依道路交通案件處理辦法第19條，裁定如主文。
中　　華　　民　　國　　96　　年　　11　　月　　28　　日
                        交通法庭法  官  林蕙芳
以上正本證明與原本無異。
如不服本裁定，應於裁定送達後5 日內向本院提出抗告狀。
　　　　　　　　　　　　　　　  書記官　李佩玲
中　　華　　民　　國　　96　　年　　12　　月　　4 　　日
